# 长期股权投资入账成本

提问人：二月风筝 时间：2017-08-22 16:19:54
陈版主，请教一个股权置换取得长期股权投资问题，背景如下： 甲公司系某市国资委下属企业，其控股股东为市国资委下属A公司，持股比例60%，省属国资委下属B公司持股比例19%，以及其他两个小股东持有21%。 2017 年，甲公司股东共同签订增资协议，由A公司及B公司共同对甲公司增资 2000 万元，其中A公司以货币出资 900 万元，B公司以其100%持股的乙、丙公司认缴出资 1100 万元。
上述增资完成后，A公司对甲公司持股比例保持不变，B公司持股比例上升至20%，其他小股东持股比例相应下降1%。B公司作为出资对价的乙丙公司经评估公允价值 1100 万元，其中：乙公司公允价值-300万元，丙公司公允价值 1300 万元。 问题 1 ：甲公司接受B公司注资时如何进行处理？ 个人看法：个别报表层面长期股权投资成本不能出现负数，因此对乙公司长期股权投资成本为 0 ，作账外登记.对丙公司长期股权投资成本为 1300 万元。上述长期股权投成本 1300 万元与B公司出资对价差额 200 万元作为资本公积处理。 问题2 ：在合并报表层面如何抵销乙公司所有者权益？ 问题 3 、若乙公司以后年度盈利如何处理，是否调整投资成本？ 个人看法：以后年度盈利无需调整投资成本。以后年度盈利应延续取得投资时的处理方法进行合并处理。

回答人：chenyiwei
基本赞同你对问题 1 、 3 的理解。 对于问题 2 ，因为在合并报表层面乙公司股权整体价值为零，但其可辨认净资产评估值为－ 200 万元，意味着合并报表层面将出现与乙公司相关的商誉 200 万（此处假设该商誉不发生减值，下同），对应地，应由全体股东按变动后的股权比例共享这部分增加的权益，即增加归属母公司股东的权益（资本公积） 120 万，增加少数股东权益 80 万。

提问人：zengfengxia 时间：2017-08-23 15:51:54
陈版，甲公司实际取得股东投入 1100 万元但确认股东权益增加 1300 万元，是否恰当？

回答人：chenyiwei
如果甲公司无需对子公司的超额亏损承担责任，则站在其个别报表的立场，还是可以认可股东投入 1300 万元。